【裁判字號】    90,上易,813
【裁判日期】    900613
【裁判案由】    傷害
【裁判全文】
臺灣高等法院臺中分院刑事判決                      九十年度上易字第八一三號
    上  訴  人  臺灣台中地方法院檢察署檢察官
    被      告  甲○○
右上訴人因被告傷害案件，不服臺灣台中地方法院八十九年度易字第三八００號中華
民國九十年一月三日第一審判決（起訴案號：臺灣台中地方法院檢察署八十九年度偵
字第一二五一八號），提起上訴，本院判決如左：
      主  文
上訴駁回。
      理  由
一、公訴意旨略以：被告甲○○與費躍紅（因本件傷害罪，已經原審判處罰金一千元
    確定），於民國（下同）八十九年二月二十三日晚上十一時十分許，在台中市北
    屯區○○○街九十號三樓前，與被告甲○○之夫之外孫女丙○○因房屋產權發生
    爭吵，被告甲○○竟與費躍紅共同基於傷害之犯意，一起出手拉住丙○○，徒手
    毆打丙○○之臉部，致丙○○受有右臉頰部挫傷血腫、上鼻部挫傷皮下出血之傷
    害，因認被告甲○○涉有刑法第二百七十七條第一項之傷害罪嫌。
二、按犯罪事實應依證據認定之，無證據不得推定其犯罪事實。又不能證明被告犯罪
    者，應諭知無罪之判決，刑事訴訟法第一百五十四條、第三百零一條第一項分別
    定有明文。所謂證據，須適於為被告犯罪事實之證明者，始得採為斷罪資料，如
    未能發現相當證據，或證據不足以證明，自不能以推測或擬制之方法，以為裁判
    基礎；又告訴人之告訴，係以使被告受刑事訴追為目的，是其陳述是否與事實相
    符，仍應調查其他證據以資審認，不得僅憑告訴人指訴遽令被告入罪，最高法院
    五十三年台上字第二七五０號、四十年台上字第八十六號及五十二年台上字第一
    三００號著有判例可循。
三、公訴人認被告涉犯上開傷害罪嫌，無非以告訴人丙○○指稱被告甲○○有拉住告
    訴人丙○○，又證人陳中山證稱：甲○○有與費躍紅一起拉扯丙○○等語，並有
    丙○○提出之診斷證明書一紙資為論據。然訊據被告堅詞否認有上開傷害之犯行
    ，辯稱：伊係拉住在爭吵中之費躍紅，根本沒有與丙○○拉扯等語。經查：告訴
    人丙○○於警訊中係陳稱：「當時言語不合時，甲○○就立即抓住我的左肩，而
    費躍紅就用手拉住我的頭髮及揮拳毆打我的臉部，致使我的臉部受傷。」等語（
    見偵查卷第十六頁反面），其嗣後於偵查中則陳稱：「主委帶我們下樓去協調不
    到一分鐘，他（指被告）與他姪女（指費躍紅）一個打我，一個抓我頭髮，費躍
    紅拉我頭髮」等語（見偵查卷第三十一頁），又於原審陳稱：「是費躍紅出手打
    我的臉部，她們衝過來扯我的頭髮，費躍紅出手打我，杜曉拉住我左手邊的肩膀
    」等語（見原審卷第四十六頁），是告訴人丙○○前後指述被告如何有共同傷害
    之情節並不一致而有瑕疵，不能僅憑其片面指述，為不利被告之認定。又證人即
    在場者陳中山於警訊中證稱：「未在場（因他們雙方起爭執，我即離開），我離
    開前僅見他們輕微拉來拉去，其他情因已離開，未看見」等語（見偵查卷第八頁
    反面），又於偵查中證稱：「（如何拉扯？）我沒有看的很仔細，感覺沒有很嚴
    重的拉扯，拉扯中彭先生及另一個大陸來之人把他們拉開，我就離開了。」等語
    （見偵查卷第三十一頁反面），該證人於原審又證稱：丙○○及費躍紅就站起來
    ，在門口拉起來，甲○○和她先生看到以後才過去把他們拉開等語（見原審卷第
    四十六頁），就證人陳中山證述情節以觀，出手毆打告訴人者係費躍紅，被告因
    見狀前往勸架，將二人互相推開，或拉住另一方，避免衝突再度發生，是被告所
    辯其係上前勸架之情堪予採信，自尚難僅憑告訴人指述被告有拉住丙○○之左肩
    云云即認定被告與費躍紅基於共同傷害之犯意聯絡，共同傷害告訴人。此外，本
    院復查無其他積極事證足認被告有何傷害犯行，原審依據上述理由而為被告無罪
    之諭知，經核並無不當，檢察官猶據告訴人丙○○及證人陳中山陳證情節，認為
    原判決諭知被告無罪為不當，而提起上訴請求撤銷改判，其上訴為無理由，應駁
    回之。
據上論斷，應依刑事訴訟法第三百六十八條，判決如主文。
本案經檢察官乙○○到庭執行職務。
中      華      民      國    九十      年      六      月     十三     日
                              臺灣高等法院臺中分院刑事第七庭
                                    審判長法  官  林  榮  龍
                                          法  官  黃  日  隆
                                          法  官  江  錫  麟
右正本證明與原本無異。
不得上訴。
                                          書記官  謝  雅  惠
中      華      民      國      九十       年     六     月    十四     日
                      Ｒ


司法院資訊處製作；財團法人民間司法改革基金會備份。
